臺灣高雄地方法院民事裁定　　　　　　 96年度審司字第167號
聲　請　人　甲○○
　　　　　　乙○○
相　對　人　華芫國際有限公司
法定代理人　甲○○
上列聲請人聲請為華芫國際有限公司選任清算人事件，本院裁定
如下：
    主  文
聲請駁回。
聲請程序費用新臺幣壹仟元由聲請人負擔。
    理  由
一、聲請意旨略以：相對人公司業已於民國95年6 月29日向高雄
    市政府申請解散登記在案，但該公司係獨資公司，無法依民
    法第37條規定召開股東會選定清算人，爰依民法第38條規定
    ，聲請本院為相對人選任乙○○為清算人云云。
二、按公司法第113 條規定，有限公司變更章程、合併、解散及
    清算，準用無限公司有關之規定；而無限公司清算人之規定
    ，係規範於同法第79條，公司之清算，以全體股東為清算人
    ；但本法或章程另有規定或經股東決議，另選清算人者，不
    在此限。次按有限公司由1 人以上股東所組成，股東應以全
    體之同意訂立章程，簽名或蓋章，置於本公司，每人各執 1
    份。又公司章程應載明股東姓名或名稱、住所或居所，公司
    法第98條、第101條第1項第3款定有明文。
三、經查：
  (一)本件相對人業經主管機關高雄市政府准予解散登記，有高雄
    市政府95年6月30日高市府建二公字第09500593880號函在卷
    可稽，是應依公司法第24條規定進行清算程序。
  (二)聲請人主張相對人係獨資公司，因此無法召開股東會推選清
    算人，惟依據相對人之營利事業登記證所載，相對人之組織
    為有限公司，有高雄市政府營利事業高市府建二商字第8037
    9954-1號登記證在卷可參，足見相對人確為有限公司而非獨
    資公司，依上開說明，相對人公司清算人之選定，自應依公
    司法第79條規定為之。查本件相對人公司之資本額為新臺幣
    （下同）70萬元，聲請人甲○○之出資額亦為70萬元，是相
    對人公司係以聲請人甲○○為唯一股東，並於公司章程第 1
    章第6 款載明股東甲○○之姓名、住址及其出資額，符合公
    司法第98條、第101 條第1項第3款之規定，且相對人之公司
    章程中並未就清算人另行規定，有華芫國際有限公司公司章
    程、有限公司設立登記表各1 份附卷可憑，又相對人公司未
    經股東決議另行選定清算人，業據聲請人陳明在卷，公司法
    對於有限公司清算人之選任亦無特別規定，是以，揆諸前揭
    說明，相對人公司自應依公司法第79條本文之規定，以全體
    股東即唯一股東甲○○為清算人。
四、綜上所述，相對人公司之公司章程既無選任清算人之規定，
    亦未經股東決議選任清算人，則依公司法第79條規定，仍應
    以股東甲○○為法定之當然清算人，故本件並無民法第38條
    得由利害關係人聲請法院選派清算人規定之適用，聲請人為
    本件聲請，為無理由，應予駁回。
五、依非訟事件法第21條第2 項、第24條第1 項、民事訴訟法第
    95 條 、第78條，裁定如主文。
中　　華　　民　　國　　96　　年　　12　　月　　14　　日
                  民事第二庭法　官　蘇姿月
正本係照原本作成。
如對本裁定抗告須於裁定送達後10日內向本院提出抗告狀，並繳
納抗告費新臺幣1,000元。
中　　華　　民　　國　　96　　年　　12　　月　　14　　日
                            書記官　陳美月
